最高法院刑事判決            一○○年度台上字第五○○○號
上  訴  人  陳裕峰
選任辯護人  陳炎琪律師
            彭明律師
上  訴  人  劉皓宇原名劉伯豪.
上列上訴人等因違反毒品危害防制條例案件，不服台灣高等法院
中華民國一○○年六月十六日第二審判決（一○○年度上訴字第
七五五號，起訴案號：台灣宜蘭地方法院檢察署九十八年度少連
偵字第四七號），提起上訴，本院判決如下：
    主  文
上訴駁回。
    理  由
一、陳裕峰部分：
按刑事訴訟法第三百七十七條規定，上訴於第三審法院，非以判
決違背法令為理由，不得為之。是提起第三審上訴，應以原判決
違背法令為理由，係屬法定要件。如果上訴理由書狀並未依據卷
內訴訟資料，具體指摘原判決不適用何種法則或如何適用不當，
或所指摘原判決違法情事，顯與法律規定得為第三審上訴理由之
違法情形，不相適合時，均應認其上訴為違背法律上之程式，予
以駁回。本件原判決撤銷第一審關於上訴人陳裕峰部分之科刑判
決，改判論處上訴人販賣第三級毒品（共四罪，如原判決附表三
）。已詳敘認定犯罪事實之依據及憑以認定之理由。並對如何認
定：劉皓宇雖有販賣第三級毒品愷他命予陳裕峰，但陳裕峰就該
附表二編號3 部分之毒品來源並非劉皓宇，核與毒品危害防制條
例第十七條第一項減輕其刑之規定不符；皆依據卷內資料予以指
駁及說明。從形式上觀察，原判決並無違背法令之情形存在。又
陳裕峰受宣告之刑，經原審定其應執行刑為有期徒刑四年，與緩
刑之規定不符，原判決未予宣告緩刑，自無違法可言。陳裕峰上
訴意旨未依據卷證資料，具體指摘原判決如何違背法令，置原判
決之論敘於不顧，徒執陳詞再為事實上之爭辯，並對原審採證認
事之職權行使，任意指摘，難謂已符合首揭法定上訴要件。其上
訴違背法律上之程式，應予駁回。另本件係從程序上駁回上訴，
上訴人請求宣告緩刑，無從審酌，附此敘明。
二、劉皓宇部分： 
查第三審上訴書狀，應敘述上訴之理由，其未敘述者，得於提起
上訴後十日內補提理由書於原審法院，已逾上述期間，而於第三
審法院未判決前仍未提出上訴理由書狀者，第三審法院應以判決
駁回之，刑事訴訟法第三百八十二條第一項、第三百九十五條後
段規定甚明。本件上訴人劉皓宇因販賣第三級毒品（共二十五罪
）案件，不服原審判決，於民國一○○年七月一日提起上訴，並
未敘述理由，迄今逾期已久，於本院未判決前仍未提出，應予駁
回。
據上論結，應依刑事訴訟法第三百九十五條，判決如主文。
中    華    民    國  一○○  年    九    月   十五   日
                      最高法院刑事第十一庭
                          審判長法官  陳  世  淙  
                                法官  陳  東  誥  
                                法官  何  菁  莪  
                                法官  施  俊  堯  
                                法官  洪  曉  能  
本件正本證明與原本無異
                                      書  記  官  
中    華    民    國  一○○  年    九    月   十九   日
                                                       s